臺灣高雄地方法院刑事判決　　　　　　　100年度易字第269號
公　訴　人　臺灣高雄地方法院檢察署檢察官
被　　　告　陳進福
　　　　　　林睿杰原名林志嘉.
上列被告因詐欺案件，經檢察官提起公訴（98年度偵字第24768
、30994號、99年度偵字第10973號）後，被告於準備程序為有罪
之陳述，經合議庭裁定由受命法官依簡式審判程序獨任審理，並
判決如下：
    主  文
陳進福共同犯如附表一所示之詐欺取財罪，共肆罪。又共同犯如
附表二所示之詐欺取財罪，共肆拾陸罪。又犯如附表五所示之行
使變造特種文書罪；均累犯，各處如附表一、二、五主文欄所示
之刑（含從刑）。應執行有期徒刑參年肆月，扣案如附表三、四
、五所示之物，均沒收。
林睿杰共同犯如附表二所示之詐欺取財罪，共肆拾陸罪，各處如
附表二主文欄所示之刑（含從刑），如易科罰金，以新臺幣壹仟
元折算壹日。應執行有期徒刑壹年陸月，如易科罰金，以新臺幣
壹仟元折算壹日，扣案如附表四所示之物，沒收。
    事  實
一、陳進福前因犯常業詐欺取財罪，經臺灣高等法院以93年度少
    連上重訴字第4 號判處有期徒刑1 年6 月，復經最高法院以
    94年度台上字第6253號駁回上訴確定，嗣經臺灣高等法院以
    96年度聲減字第860 號減為有期徒刑9 月，於民國96年7 月
    16 日 減刑期滿執行完畢。詎猶不知悔改，與呂南正（業經
    臺灣臺南地方法院以98年度易字第426 號判處有期徒刑1 年
    4 月確定）於97年7 、8 月間在高雄市某處電子遊戲場相識
    ，竟共同意圖為自己不法所有，與真實姓名、年籍不詳之詐
    欺集團成員基於詐欺取財之犯意聯絡，自97年10月20日至97
    年11月24日止，由陳進福在自由時報等報紙廣告欄刊登代辦
    貸款之訊息，並自稱「陳經理」，留有0000000000號、0000
    000000號行動電話門號供不知情誤認可依廣告辦理貸款之不
    特定民眾撥打，訛稱辦理貸款需準備存摺、提款卡、密碼及
    印章等物，再由呂南正以其所有如附表三所之行動電話、筆
    記本作為聯絡、紀錄之工具，及出面向受詐民眾收取上開物
    品，交由陳進福以每本帳戶數千元之利潤，轉交詐欺集團，
    作為向不特定民眾詐騙後供匯款之用，致使如附表一編號1
    至3 所示被害人陷於錯誤，分別於各該編號所示時間、地點
    ，交付帳戶資料，而詐騙得逞，及如附表一編號4 所示，由
    其餘不詳之詐欺集團成員詐騙被害人許國慶新臺幣（下同）
    3 萬元得逞。嗣因如附表一編號3 所示被害人方俊雄、李金
    玲夫婦發覺有異，遂由方俊雄假藉其弟程俊元名義以000000
    0000號行動電話聯絡陳進福，佯裝欲辦理信用貸款，並暗中
    報警處理，俟呂南正以如附表三編號12所示0000000000號行
    動電話與方俊雄聯繫，約定交付時間、地點，即由警於97年
    11月24日下午3 時20分許，在臺南市○區○○○路一段86號
    ，當場逮捕呂南正，並經其指認而循線查悉陳進福。
二、陳進福復於98年6 月間，自稱「老仔」，在高雄市某處遊樂
    場搭訕林睿杰，邀集加入收購帳戶之行為分擔，渠等遂共同
    意圖為自己不法所有，與真實姓名、年籍不詳、藏身大陸地
    區之「大陸王」等詐欺集團成員，基於詐欺取財之犯意聯絡
    ，自98年6 月間起，由陳進福在自由時報報紙廣告欄上刊登
    訊息收購帳戶，並以其所有如附表四編號17至22所示行動電
    話做為聯絡工具，同時與其餘詐欺集團成員及販賣人頭帳戶
    者雙邊聯絡，再由林睿杰及真實姓名、年籍不詳、綽號「胖
    仔」、「國仔」等成年男子擔任收取帳戶之工作，交由陳進
    福以每本帳戶數千元不等之利潤轉交詐欺集團，陳進福則分
    配每本帳戶1,000 元至2,000 元不等之報酬予林睿杰，詐欺
    集團遂得以如附表二所示「假電信公司詐欺、假網路購物詐
    欺、假親友詐欺、假中獎詐欺」等詐騙手法，於98年6 月9
    日至98年9 月2 日，致使董家初等46人陷於錯誤，分別匯款
    至陳進福、林睿杰所蒐購如附表二所示之人頭帳戶內，並遭
    詐欺集團提領一空，而詐騙得逞。
三、陳進福因涉犯上開案件，為規避查緝，於98年8 月間，以1
    萬元之代價，委請真實姓名、年籍不詳、綽號「排骨」之成
    年男子將陳進福之照片黏貼至不知情之黃金典於不詳時、地
    遺失之重型機車駕駛執照，而予變造之，嗣於98年8 月30日
    下午1 時20分許，在高雄市○○區○○路98號「金沙遊藝場
    」，正值員警臨檢，竟基於行使變造特種文書之犯意，出示
    上開駕駛執照供員警查證身份，經警當場識破，陳進福即表
    明真實身份，經警徵得同意後執行搜索，扣得其所有如附表
    四、五所示之物，並就如附表四編號13、14所示客戶名冊、
    記帳筆記內容逐一詢問陳進福，查悉如附表二所示已收購之
    人頭帳戶；而林睿杰收取如附表二編號11所示郭濠詮人頭帳
    戶後，因郭濠詮為警查獲，乃配合員警調查，向林睿杰佯稱
    其妻黃淑惠欲辦理貸款，以此誘出林睿杰，由在旁埋伏之員
    警加以逮捕（林睿杰詐欺黃淑惠帳戶資料未遂一案，另經本
    院以99年度易字第2525號判處有期徒刑5 月在案），經林睿
    杰供出陳進福，始悉上情。
四、案經高雄市政府警察局移送臺灣高雄地方法院檢察署檢察官
    偵查起訴。
    理  由
一、本件被告陳進福、林睿杰所犯均係死刑、無期徒刑、最輕本
    刑為3年以上有期徒刑以外之罪，其等於準備程序就上揭被
    訴事實均為有罪之陳述，經本院告知簡式審判程序之旨，並
    聽取檢察官及被告2 人意見後，認無不得或不宜改依簡式審
    判程序進行之處，爰依刑事訴訟法第273 條之1 第1 項及第
    284 條之1 規定，經合議庭裁定進行簡式審判程序。
二、上揭事實均據被告2 人坦承不諱，核與渠等彼此之供述、證
    人即另案被告呂南正分別於另案警、偵、審程序，及證人即
    如附表一、二、五所示被害人分別於警詢時所證之情節均相
    符無訛，復有高雄市政府警察98年8 月30日搜索、扣押筆錄
    、臺南市警察局第一分局97年11月24日搜索、扣押筆錄、行
    動電話0000000000、0000000000號通聯清單、被害人許國慶
    、林莉婷之新光銀行交易明細表、被害人董家初、黃銘圭、
    郭金葉、魏麗之郵政國內匯款執據、被害人莊玉雯、賴鴻期
    、方婉婷、洪書蕾之郵政自動櫃員機交易明細表、被害人古
    博仁郵局提款卡影本、被害人蕭王明月、徐正怡、楊秀端、
    陳素忱、張燕真、陳嘉星之郵局交易明細、被害人林翠麗之
    內政部警政署反詐騙諮詢專線紀錄表、被害人高招君之京城
    銀行存摺類存款存入憑條、被害人楊富全、康淑清、鍾文淇
    、陳怡秀之中國信託自動櫃員機交易明細表、被害人彭曉茹
    之玉山銀行存摺交易內頁、被害人江孟錡、陳玉英之華南商
    業銀行自動櫃員機交易明細表、被害人忻宏植之渣打國際商
    業銀行股份有限公司匯款副通知書、被害人陳素忱之桃園縣
    桃園市農會匯款回條提供之郵政國內匯款執據、被害人徐靜
    汶之台新銀行自動付款機客戶交易明細表、被害人吳建璋之
    玉山銀行存放款櫃交易明細查詢、被害人呂建益之合作金庫
    銀行自動櫃員機交易明細表、被害人張啟華、黃詩蘋提供之
    臺灣銀行網路銀行交易明細表、被害人廖怡宣之台幣活期存
    款明細、被害人魏玟琳之國泰世華銀行匯出匯款憑證影本提
    供之郵政國內匯款執據、被害人詹焜耀之台北富邦銀行自動
    櫃員機交易明細表、被害人李孟玉之高雄銀行入戶電匯款回
    條影本、被害人嚴素珠之彰化銀行存款憑條、被害人顏安順
    之永豐銀行匯款委託書提供之中國信託自動櫃員機交易明細
    各1 份，及如附表二所示匯入帳戶之開戶資料各1 份附卷可
    憑（見警一卷第22至55頁、警二卷全卷），並有如附表三至
    五所示之物可資佐證，足見被告2 人任意性之自白核與事實
    相符，堪以採信。是本件事證明確，被告2 人犯行均堪以認
    定，應予依法論罪科刑。
三、論罪部分：
  (一)按汽車駕駛執照為駕駛汽車之許可憑證，由駕駛人向公路監
    理機關申請登記，考驗及格後發給之，故為刑法第212 條所
    定之特許證；又所謂變造文書，指無製作權者，不變更原有
    文書之本質，擅自就他人所製作之真正文書，加以改造而變
    更其內容而言。查本件被告陳進福如附表五所示購入之「黃
    金典」駕駛執照係被害人黃金典所遺失，經真實姓名、年籍
    不詳、綽號「排骨」之成年男子擅自將被告陳進福之照片1
    張黏貼其上加以變造之物，既未變更該駕駛執照原本具有之
    文書本質，揆諸上開說明，自應論以變造特種文書。
  (二)是核被告陳進福如附表一所為，均係犯刑法第339 條第1 項
    之詐欺取財罪，共4 罪；被告2 人如附表二所為，均係犯刑
    法第339 條第1 項之詐欺取財罪，共46罪；及被告陳進福如
    附表五所為，係犯刑法第216 條、第212 條之行使變造特種
    文書罪。
  (三)被告2 人與詐欺集團如附表二編號2 、20、36、39、41所示
    於不同時間，對各該被害人所為詐欺行為，致使各該被害人
    分次匯入款項，係基於單一犯意，在密接時間內，以同一手
    段，對同一被害人接續為之，為接續犯，應各僅論以一罪。
    被告陳進福與另案被告呂南正如附表一編號3 所示，以一行
    為詐騙2 名被害人方俊雄、李金玲夫婦，致使李金玲經方俊
    雄同意，交付方俊雄所有帳戶資料，被告陳進福所為，屬想
    像競合犯，應從一重處斷。至被告陳進福委請綽號「排骨」
    之人變造特種文書之低度行為，為行使之高度行為所吸收，
    不另論罪，附此敘明。
  (四)次按共同正犯之意思聯絡，原不以數人間直接發生者為限，
    即有間接之聯絡者，亦包括在內。如甲分別邀約乙、丙犯罪
    ，雖乙、丙間彼此並無直接之聯絡，亦無礙於其為共同正犯
    之成立，最高法院分別著有28年上字第1238號、30年上字第
    668 號、77年台上字第2135號判例意旨可資參照。查本件被
    告陳進福如附表一所示，與另案被告呂南正及其餘詐欺集團
    成員間；被告陳進福、林睿杰如附表二所示，與真實姓名、
    年籍不詳、綽號「大陸王」、「胖仔」、「國仔」等成年男
    子彼此間及與其餘詐欺集團成員間，係分工而合力完成犯行
    ，應認均具有犯意聯絡及行為分擔，各次犯行均論以共同正
    犯。
  (五)被告陳進福所為如附表一、二、五所示共計51次犯行，被告
    林睿杰如附表二所示共計46次犯行，犯意各別、行為互殊、
    被害人亦不同，應予分論併罰。
  (六)被告陳進福有如事實欄所載受有期徒刑執行完畢之事實，有
    臺灣高等法院被告前案紀錄表可參（見本院易卷第18頁背面
    ），其受徒刑之執行完畢，5 年內故意再犯本件各次有期徒
    刑以上之罪，均為累犯，各依刑法第47條第1項加重其刑。
四、量刑部分：
  (一)爰審酌被告2 人均值壯年，於就業市場上仍屬有利，卻不思
    以正途賺取財富，竟參與詐騙集團之犯行，擔任蒐集帳戶之
    角色，由詐欺集團謊稱電信公司、網路購物公司、親友、中
    獎等各種不實名目詐欺民眾，嚴重干擾社會正常交易及人與
    人之互信基礎，衍生社會問題，復未能與被害人達成和解，
    可見犯罪情節非輕，所生危害甚鉅，實屬不該，與被告陳進
    福可藉此獲取詐欺集團所支付每本帳戶數千元、被告林睿杰
    可藉此獲取共同被告陳進福分得每本帳戶1、2,000元之報酬
    ，復斟酌渠等犯後坦承犯行，於警詢時即配合調查，如實供
    出犯罪情節，並參酌被告陳進福係指示被告林睿杰收取帳戶
    ，再轉交詐欺集團行騙，而被告林睿杰係依被告陳進福之指
    示，出面收取帳戶，再由被告陳進福分配報酬，各自在詐騙
    集團行騙分工中所處之角色、程度，與詐欺集團成員分別詐
    騙如附表一、二所示被害人之財物，兼衡渠等均自陳學歷為
    高職畢業、案發時處失業狀態、係因家庭經濟困頓、謀職不
    易方為本件犯行（見警一卷第5、97 頁及本院易卷第49、73
    頁），參以被告陳進福於案發前即有詐欺刑事前案紀錄，被
    告林睿杰於案發前未曾有何詐欺刑事前案紀錄，此有臺灣高
    等法院被告前案紀錄表可考，及其等生活狀況、品行、智識
    程度、犯罪之動機、目的、手段、所生危害、犯罪所得等一
    切情狀，分別量處如主文所示之刑，就被告林睿杰部分併諭
    知易科罰金之折算標準，以資懲儆。
  (二)又按數罪定其應執行刑時，依刑法第51條第5 款規定，固採
    限制加重主義，而受不得逾法定30年最高限制之外部性界限
    。然上揭定其應執行刑，既屬刑法賦予法院自由裁量之事項
    ，仍應受比例原則、公平正義原則之規範，謹守法律秩序之
    理念，體察法律之規範目的，使其結果實質正當，而合於裁
    量之內部性界限；是定其應執行刑期時，除應就各別刑罰規
    範之目的、輕重罪間體系之平衡、整體犯罪非難評價、各行
    為彼此間之偶發性、與被告前科之關聯性、各行為所侵害法
    益之專屬性或同一性、數罪對法益侵害之加重效應、罪數所
    反映之被告人格特性與犯罪傾向、社會對特定犯罪例如一再
    殺人或販毒行為處罰之期待等，為綜合判斷外，尤須參酌上
    開實現刑罰公平性，以杜絕僥倖、減少犯罪之立法意旨，為
    妥適之裁量（最高法院97年度台上字第2017號判決意旨參照
    ），本院審酌被告係2 人所犯上開數次犯行之行為模式均係
    收取帳戶交由詐欺集團，被告陳進福如附表一所示犯罪時間
    起迄為自97年10月20日至97年11月23日，致使4 名被害人受
    騙，被告2 人如附表二所示，由詐欺集團行騙之起迄期間為
    自98年6 月9 日至98年9 月2 日，合計收取26人、28本之人
    頭帳戶，由詐欺集團詐騙46名被害人，並考量被告陳進福每
    次收取帳戶可獲利潤數千元，被告林睿杰每次收取帳戶可獲
    利1 、2,000 元，相較實際以「假電信公司詐欺、假網路購
    物詐欺、假親友詐欺、假中獎詐欺」等手法行騙被害人之其
    餘詐欺集團成員為低，與渠等實際從事詐騙行為角色對法益
    侵害之加重效應，並就整體犯罪之非難評價、於犯罪分工上
    之支配手段、參與時間、程度、造成社會大眾對法信賴與和
    平印象之破壞，及斟酌如附表一編號1 至3 所示係詐騙各該
    被害人之帳戶資料等物，其餘係與詐欺集團共同詐得金額總
    計320 萬9218元等情綜合判斷，復考量被告陳進福為躲避查
    緝，花費委請他人變造駕駛執照後行使之，而各定其等應執
    行刑如主文所示，就被告林睿杰部分併諭知易科罰金之折算
    標準，以資懲儆。
五、沒收部分：
  (一)扣案如附表三所示之物均係另案被告呂南正所有供與被告陳
    進福共同犯本件如附表一所示犯罪所用之物，均應本於責任
    共同之原則，對渠等共犯間供犯罪所用之物，依刑法第38條
    第1 項第2 款之規定，於被告陳進福如附表一所示相關主文
    項下併予宣告沒收。
  (二)扣案如附表四所示之物均係被告陳進福所有，其中編號11至
    14、17至22所示人頭電話、資料分別用以與詐欺集團聯絡、
    紀錄犯罪所用之物，編號1 至10、15至16所示人頭資料係被
    告收購預備交予詐欺集團供犯罪所用之物，均係被告2 人與
    詐欺集團共同犯如附表二所示犯罪所用或預備犯罪之物，業
    據被告2 人坦承屬實（見本院易卷第66頁），本於責任共同
    原則，依刑法第38條第1 項第2 款之規定，於被告2 人如附
    表二所示相關主文項下併予宣告沒收。
  (三)扣案如附表五所示之「黃金典」駕駛執照1 紙（影本件見警
    一卷第55頁），係被告陳進福購入之變造特種文書，持以行
    使犯罪所用之物，亦據被告陳進福自承明確（見本院易卷第
    66頁），應認係被告所有，爰依刑法第38條第1 項第2 款之
    規定，在該次犯罪主文項下，併予宣告沒收。
  (四)至另扣案之蘋果牌iPhone手機1支（不含SIM卡、序號：0000
    00000000000），於警查獲時未一併扣得SIM卡，其廠牌亦與
    如附表三所示其餘扣案手機NOKIA廠牌有異，此外復查無其
    餘證據可證係被告陳進福持以供犯罪或犯罪預備之物，是被
    告陳進福於偵、審中所稱該支手機原係打算購入送給小孩等
    語（見偵三卷第8 頁、本院易卷第66頁），尚屬可採，自無
    從宣告沒收，附此敘明。
六、共同被告黃明婕、黃明惠被訴幫助詐欺取財部分，均將由本
    院另行審結，併此敘明。
據上論斷，應依刑事訴訟法第273 條之1 第1 項、第299 條第1
項前段，刑法第28條、第216條、第212條、第339條第1 項、第47
條第1 項、第55條、第41條第1 項前段、第8 項、第51條第5 款
、第38 條第1 項第2 款，刑法施行法第1條之1，判決如主文。
本案經檢察官顏漢文到庭執行職務。
中    華    民    國   100    年    3     月    17    日
                  刑事第十四庭   法  官  李俊霖
以上正本證明與原本無異。
如不服本判決應於收受送達後10日內向本院提出上訴書狀，並應
敘述具體理由；如未敘述上訴理由者，應於上訴期間屆滿後20日
內向本院補提理由書（均須按他造當事人之人數附繕本）「切勿
逕送上級法院」。
中    華    民    國   100    年    3     月    17    日
                                 書記官  武凱葳
附錄本案論罪科刑法條全文：
刑法第212 條（偽造變造特種文書罪）
偽造、變造護照、旅券、免許證、特許證及關於品行、能力服務
或其他相類之證書、介紹書，足以生損害於公眾或他人者，處1
年以下有期徒刑、拘役或300 元以下罰金。
刑法第216 條（行使偽造變造或登載不實之文書罪）
行使第210 條至第215 條之文書者，依偽造、變造文書或登載不
實事項或使登載不實事項之規定處斷。
刑法第339 條（普通詐欺罪）
意圖為自己或第三人不法之所有，以詐術使人將本人或第三人之
物交付者，處5 年以下有期徒刑、拘役或科或併科1,000 元以下
罰金。
以前項方法得財產上不法之利益或使第三人得之者，亦同。
前2 項之未遂犯罰之。
附表一：（如事實一所示，被告陳進福、另案被告呂南正與詐欺
          集團共同詐騙一覽表）
┌──┬────┬───────────────┬────────────────┬────────────┐
│編號│被害人  │詐騙手法                      │詐騙結果                        │ 主      文             │
├──┼────┼───────────────┼────────────────┼────────────┤
│1   │廖俞琇  │陳進福在自由時報「小兵立大功」│廖俞琇陷於錯誤，於97年11月13日起│陳進福共同犯詐欺取財罪，│
│    │        │信用貸款部刊登代辦信用貸款廣告│，以0000000000號行動電話與冒充公│累犯，處有期徒刑肆月，扣│
│    │        │內容，並留有0000000000號、0983│司專員之呂南正所有如附表三編號12│案如附表三所示之物沒收。│
│    │        │304895號行動電話門號，自稱「陳│所示0000000000號行動電話聯絡，嗣│                        │
│    │        │經理」，訛稱辦理貸款需準備存摺│於97年11月23日（起訴書誤載為12月│                        │
│    │        │、提款卡、密碼及印章等物。    │23日）下午3 時許，在臺南市○○路│                        │
│    │        │                              │一段1 號前，將其所申辦之臺灣銀行│                        │
│    │        │                              │000000000000號帳戶、中華郵政0281│                        │
│    │        │                              │0000000000號帳戶存簿、提款卡（含│                        │
│    │        │                              │告知密碼）、印章及身分證影本交予│                        │
│    │        │                              │呂南正。                        │                        │
├──┼────┼───────────────┼────────────────┼────────────┤
│2   │王燕美  │同上                          │王燕美陷於錯誤，於97年11月24日上│陳進福共同犯詐欺取財罪，│
│    │        │                              │午9 時30分許，與陳進福所指派冒充│累犯，處有期徒刑伍月，扣│
│    │        │                              │公司專員之呂南正之如附表三編號12│案如附表三所示之物沒收。│
│    │        │                              │所示0000000000號行動電話聯絡，由│                        │
│    │        │                              │呂南正帶同王燕美前往臺灣銀行台南│                        │
│    │        │                              │分行申請開立000000000000號存款帳│                        │
│    │        │                              │戶，兩人轉往同市安南區原佃郵局申│                        │
│    │        │                              │請補發00000000000000號帳戶之存簿│                        │
│    │        │                              │後，王燕美將上開二帳戶之存簿、提│                        │
│    │        │                              │款卡（含告知密碼）、身分證及健保│                        │
│    │        │                              │卡影本交予呂南正。              │                        │
├──┼────┼───────────────┼────────────────┼────────────┤
│3   │方俊雄、│同上                          │方俊雄、李金玲夫婦陷於錯誤，於97│陳進福共同犯詐欺取財罪，│
│    │李金玲  │                              │年10月20日上午9 時許，由李金玲撥│累犯，處有期徒刑伍月，扣│
│    │        │                              │打電話與陳進福聯絡，依約於同日下│案如附表三所示之物沒收。│
│    │        │                              │午2 時許，在臺南縣永康市○○路三│                        │
│    │        │                              │段住處（詳細地址詳卷），將方俊雄│                        │
│    │        │                              │所有富邦銀行、永康農會、歸仁郵局│                        │
│    │        │                              │（帳號000000000000000 ）之存簿、│                        │
│    │        │                              │印章、提款卡（含告知密碼）交予陳│                        │
│    │        │                              │進福派來不知名之成年男子（非呂南│                        │
│    │        │                              │正）。                          │                        │
├──┼────┼───────────────┼────────────────┼────────────┤
│4   │許國慶  │陳進福與呂南正先於97年10月21日│許國慶陷於錯誤，旋即依指示匯款3 │陳進福共同犯詐欺取財罪，│
│    │        │收取知情之謝銘忠（另經臺灣臺南│萬元至謝銘忠郵局帳戶，旋遭該詐騙│累犯，處有期徒刑參月，扣│
│    │        │地方法院以98年度易字第257 號判│集團成員提領一空。嗣該詐欺集團成│案如附表三所示之物沒收。│
│    │        │處有期徒刑5 月，嗣經臺灣高等法│員又於同日下午3 時10分許，要求許│                        │
│    │        │院臺南分院以98年度上易字第429 │國慶再匯款12萬元，許國慶發覺有異│                        │
│    │        │號駁回上訴確定）所交付之台南金│，不予理會，惟已遭詐騙3 萬元得逞│                        │
│    │        │華郵局第00000000000000號帳戶之│。                              │                        │
│    │        │存簿、印章及提款卡（含告知密碼│                                │                        │
│    │        │）後，即推由所屬詐欺集團成員於│                                │                        │
│    │        │97年10月23日下午1 時40分許，撥│                                │                        │
│    │        │打電話向許國慶佯稱其身份遭人冒│                                │                        │
│    │        │用，需匯款至指定帳戶以確定其帳│                                │                        │
│    │        │戶有無遭到凍結云云。          │                                │                        │
└──┴────┴───────────────┴────────────────┴────────────┘
附表二：（如事實二所示，詐欺集團以被告陳進福、林睿杰收取
          之人頭帳戶詐騙一覽表）
┌──┬────┬───────────┬──────┬────────────┬────────────┐
│編號│被害人  │被害時間、詐騙手法    │金額        │匯入之人頭帳戶          │ 主      文             │
│    │        │                      │（新臺幣）  │                        │                        │
├──┼────┼───────────┼──────┼────────────┼────────────┤
│1   │董家初  │98年9月2日，接獲詐騙集│10萬元      │屏東厚生郵局            │陳進福共同犯詐欺取財罪，│
│    │        │團「猜猜我是誰」之電話│            │帳號：00000000000000    │累犯，處有期徒刑肆月，扣│
│    │        │，佯稱急需用錢，陷於錯│            │戶名：蔡蕭淑            │案如附表四所示之物沒收。│
│    │        │誤依指示匯款。        │            │                        │林睿杰共同犯詐欺取財罪，│
│    │        │                      │            │                        │處有期徒刑參月，如易科罰│
│    │        │                      │            │                        │金，以新臺幣壹仟元折算壹│
│    │        │                      │            │                        │日，扣案如附表四所示之物│
│    │        │                      │            │                        │沒收。                  │
├──┼────┼───────────┼──────┼────────────┼────────────┤
│2   │黃銘圭  │98年8月11日，接獲詐騙 │5萬、8萬元  │台南育平郵局            │陳進福共同犯詐欺取財罪，│
│    │        │集團佯稱「被害人前妻急│            │帳號：00000000000000    │累犯，處有期徒刑伍月，扣│
│    │        │需用錢」之電話，讓被害│            │戶名：陳明德            │案如附表四所示之物沒收。│
│    │        │人陷於錯誤依指示匯款。│            │                        │林睿杰共同犯詐欺取財罪，│
│    │        │                      │            │                        │處有期徒刑參月，如易科罰│
│    │        │                      │            │                        │金，以新臺幣壹仟元折算壹│
│    │        │                      │            │                        │日，扣案如附表四所示之物│
│    │        │                      │            │                        │沒收。                  │
├──┼────┼───────────┼──────┼────────────┼────────────┤
│3   │莊玉雯  │98年7月31日，接獲詐騙 │5123元      │後壁菁寮郵局            │陳進福共同犯詐欺取財罪，│
│    │（起訴書│集團之電話，讓被害人陷│            │帳號：00000000000000    │累犯，處有期徒刑參月，扣│
│    │誤載為莊│於錯誤依指示匯款。    │            │戶名：黃俊凱            │案如附表四所示之物沒收。│
│    │玉霞）  │                      │            │                        │林睿杰共同犯詐欺取財罪，│
│    │        │                      │            │                        │處有期徒刑貳月，如易科罰│
│    │        │                      │            │                        │金，以新臺幣壹仟元折算壹│
│    │        │                      │            │                        │日，扣案如附表四所示之物│
│    │        │                      │            │                        │沒收。                  │
├──┼────┼───────────┼──────┼────────────┼────────────┤
│4   │古博仁  │98年7月23日，接獲詐騙 │1萬6000元   │後壁菁寮郵局            │陳進福共同犯詐欺取財罪，│
│    │        │集團佯稱「網路購物扣款│            │帳號：00000000000000    │累犯，處有期徒刑參月，扣│
│    │        │錯誤」之電話，讓被害人│            │戶名：黃俊凱            │案如附表四所示之物沒收。│
│    │        │陷於錯誤依指示匯款。  │            │                        │林睿杰共同犯詐欺取財罪，│
│    │        │                      │            │                        │處有期徒刑貳月，如易科罰│
│    │        │                      │            │                        │金，以新臺幣壹仟元折算壹│
│    │        │                      │            │                        │日，扣案如附表四所示之物│
│    │        │                      │            │                        │沒收。                  │
├──┼────┼───────────┼──────┼────────────┼────────────┤
│5   │蕭王明月│98年8月26日，接獲詐騙 │5000元      │台南開元郵局            │陳進福共同犯詐欺取財罪，│
│    │        │集團佯稱「網路購物白蘭│            │帳號：00000000000000    │累犯，處有期徒刑參月，扣│
│    │        │氏雞精競標」之電話，讓│            │戶名：林志鵬            │案如附表四所示之物沒收。│
│    │        │被害人陷於錯誤依指示匯│            │                        │林睿杰共同犯詐欺取財罪，│
│    │        │款。                  │            │                        │處有期徒刑貳月，如易科罰│
│    │        │                      │            │                        │金，以新臺幣壹仟元折算壹│
│    │        │                      │            │                        │日，扣案如附表四所示之物│
│    │        │                      │            │                        │沒收。                  │
├──┼────┼───────────┼──────┼────────────┼────────────┤
│6   │徐正怡  │98年8月26日，接獲詐騙 │1700元      │台南開元郵局            │陳進福共同犯詐欺取財罪，│
│    │        │集團佯稱「網路購物白陳│            │帳號：00000000000000    │累犯，處有期徒刑參月，扣│
│    │        │氏五味子芝麻錠競標」之│            │戶名：林志鵬            │案如附表四所示之物沒收。│
│    │        │電話，讓被害人陷於錯誤│            │                        │林睿杰共同犯詐欺取財罪，│
│    │        │依指示匯款。          │            │                        │處有期徒刑貳月，如易科罰│
│    │        │                      │            │                        │金，以新臺幣壹仟元折算壹│
│    │        │                      │            │                        │日，扣案如附表四所示之物│
│    │        │                      │            │                        │沒收。                  │
├──┼────┼───────────┼──────┼────────────┼────────────┤
│7   │賴鴻期  │98年8月26日，接獲詐騙 │3700元      │台南開元郵局            │陳進福共同犯詐欺取財罪，│
│    │        │集團佯稱「網路遊戲點數│            │帳號：00000000000000    │累犯，處有期徒刑參月，扣│
│    │        │卡競標」之電話，讓被害│            │戶名：林志鵬            │案如附表四所示之物沒收。│
│    │        │人陷於錯誤依指示匯款。│            │                        │林睿杰共同犯詐欺取財罪，│
│    │        │                      │            │                        │處有期徒刑貳月，如易科罰│
│    │        │                      │            │                        │金，以新臺幣壹仟元折算壹│
│    │        │                      │            │                        │日，扣案如附表四所示之物│
│    │        │                      │            │                        │沒收。                  │
├──┼────┼───────────┼──────┼────────────┼────────────┤
│8   │方婉婷  │98年8月26日，接獲詐騙 │2750元      │台南開元郵局            │陳進福共同犯詐欺取財罪，│
│    │        │集團佯稱「網路購物蠔蜆│            │帳號：00000000000000    │累犯，處有期徒刑參月，扣│
│    │        │錠競標」之電話，讓被害│            │戶名：林志鵬            │案如附表四所示之物沒收。│
│    │        │人陷於錯誤依指示匯款。│            │                        │林睿杰共同犯詐欺取財罪，│
│    │        │                      │            │                        │處有期徒刑貳月，如易科罰│
│    │        │                      │            │                        │金，以新臺幣壹仟元折算壹│
│    │        │                      │            │                        │日，扣案如附表四所示之物│
│    │        │                      │            │                        │沒收。                  │
├──┼────┼───────────┼──────┼────────────┼────────────┤
│9   │林翠麗  │98年8月20日，接獲詐騙 │8萬元       │第一商業銀行新化分行    │陳進福共同犯詐欺取財罪，│
│    │        │集團佯稱「被害人友人急│            │帳號：00000000000       │累犯，處有期徒刑肆月，扣│
│    │        │需用錢」之電話，讓被害│            │戶名：余祖寧            │案如附表四所示之物沒收。│
│    │        │人陷於錯誤依指示匯款。│            │                        │林睿杰共同犯詐欺取財罪，│
│    │        │                      │            │                        │處有期徒刑參月，如易科罰│
│    │        │                      │            │                        │金，以新臺幣壹仟元折算壹│
│    │        │                      │            │                        │日，扣案如附表四所示之物│
│    │        │                      │            │                        │沒收。                  │
├──┼────┼───────────┼──────┼────────────┼────────────┤
│10  │蘇郭金葉│98年8月26日，接獲詐騙 │9萬元       │臺灣中小企業銀行成功分行│陳進福共同犯詐欺取財罪，│
│    │        │集團佯稱「被害人女兒急│            │帳號：00000000000       │累犯，處有期徒刑肆月，扣│
│    │        │需用錢」之電話，讓被害│            │戶名：楊順吉            │案如附表四所示之物沒收。│
│    │        │人陷於錯誤依指示匯款。│            │                        │林睿杰共同犯詐欺取財罪，│
│    │        │                      │            │                        │處有期徒刑參月，如易科罰│
│    │        │                      │            │                        │金，以新臺幣壹仟元折算壹│
│    │        │                      │            │                        │日，扣案如附表四所示之物│
│    │        │                      │            │                        │沒收。                  │
├──┼────┼───────────┼──────┼────────────┼────────────┤
│11  │魏麗    │98年8月21日，接獲詐騙 │8萬元       │彰化商業銀行大發分行    │陳進福共同犯詐欺取財罪，│
│    │        │集團佯稱「被害人友人急│            │帳號：000000000000      │累犯，處有期徒刑肆月，扣│
│    │        │需用錢」之電話，讓被害│            │戶名：郭濠詮            │案如附表四所示之物沒收。│
│    │        │人陷於錯誤依指示匯款。│            │                        │林睿杰共同犯詐欺取財罪，│
│    │        │                      │            │                        │處有期徒刑參月，如易科罰│
│    │        │                      │            │                        │金，以新臺幣壹仟元折算壹│
│    │        │                      │            │                        │日，扣案如附表四所示之物│
│    │        │                      │            │                        │沒收。                  │
├──┼────┼───────────┼──────┼────────────┼────────────┤
│12  │高招君  │98年8月20日，接獲詐騙 │9萬元       │京城商業銀行            │陳進福共同犯詐欺取財罪，│
│    │        │集團佯稱「電信費用未繳│            │帳號：000000000000      │累犯，處有期徒刑肆月，扣│
│    │        │納」之電話，讓被害人陷│            │戶名：林育群            │案如附表四所示之物沒收。│
│    │        │於錯誤依指示匯款。    │            │                        │林睿杰共同犯詐欺取財罪，│
│    │        │                      │            │                        │處有期徒刑參月，如易科罰│
│    │        │                      │            │                        │金，以新臺幣壹仟元折算壹│
│    │        │                      │            │                        │日，扣案如附表四所示之物│
│    │        │                      │            │                        │沒收。                  │
├──┼────┼───────────┼──────┼────────────┼────────────┤
│13  │楊富全  │98年8月4日，接獲詐騙集│1萬元       │第一商業銀行歸仁分行    │陳進福共同犯詐欺取財罪，│
│    │        │團佯稱「網路購物相機競│            │帳號：00000000000       │累犯，處有期徒刑參月，扣│
│    │        │標」之電話，讓被害人陷│            │戶名：王建凱            │案如附表四所示之物沒收。│
│    │        │於錯誤依指示匯款。    │            │                        │林睿杰共同犯詐欺取財罪，│
│    │        │                      │            │                        │處有期徒刑貳月，如易科罰│
│    │        │                      │            │                        │金，以新臺幣壹仟元折算壹│
│    │        │                      │            │                        │日，扣案如附表四所示之物│
│    │        │                      │            │                        │沒收。                  │
├──┼────┼───────────┼──────┼────────────┼────────────┤
│14  │洪書蕾  │98年8月5日，接獲詐騙集│5100元      │第一商業銀行歸仁分行    │陳進福共同犯詐欺取財罪，│
│    │        │團佯稱「網路購物」之電│            │帳號：00000000000       │累犯，處有期徒刑參月，扣│
│    │        │話，讓被害人陷於錯誤依│            │戶名：王建凱            │案如附表四所示之物沒收。│
│    │        │指示匯款。            │            │                        │林睿杰共同犯詐欺取財罪，│
│    │        │                      │            │                        │處有期徒刑貳月，如易科罰│
│    │        │                      │            │                        │金，以新臺幣壹仟元折算壹│
│    │        │                      │            │                        │日，扣案如附表四所示之物│
│    │        │                      │            │                        │沒收。                  │
├──┼────┼───────────┼──────┼────────────┼────────────┤
│15  │彭曉茹  │98年8月5日，接獲詐騙集│7100元      │第一商業銀行歸仁分行    │陳進福共同犯詐欺取財罪，│
│    │        │團佯稱「網路購物手機匯│            │帳號：00000000000       │累犯，處有期徒刑參月，扣│
│    │        │款」之電話，讓被害人陷│            │戶名：王建凱            │案如附表四所示之物沒收。│
│    │        │於錯誤依指示匯款。    │            │                        │林睿杰共同犯詐欺取財罪，│
│    │        │                      │            │                        │處有期徒刑貳月，如易科罰│
│    │        │                      │            │                        │金，以新臺幣壹仟元折算壹│
│    │        │                      │            │                        │日，扣案如附表四所示之物│
│    │        │                      │            │                        │沒收。                  │
├──┼────┼───────────┼──────┼────────────┼────────────┤
│16  │江孟錡  │98年8月4日，接獲詐騙集│7500元      │第一商業銀行歸仁分行    │陳進福共同犯詐欺取財罪，│
│    │        │團佯稱「網路購物相機匯│            │帳號：00000000000       │累犯，處有期徒刑參月，扣│
│    │        │款」之電話，讓被害人陷│            │戶名：王建凱            │案如附表四所示之物沒收。│
│    │        │於錯誤依指示匯款。    │            │                        │林睿杰共同犯詐欺取財罪，│
│    │        │                      │            │                        │處有期徒刑貳月，如易科罰│
│    │        │                      │            │                        │金，以新臺幣壹仟元折算壹│
│    │        │                      │            │                        │日，扣案如附表四所示之物│
│    │        │                      │            │                        │沒收。                  │
├──┼────┼───────────┼──────┼────────────┼────────────┤
│17  │楊秀端  │98年8月27日（起訴書誤 │3萬元       │台灣中小企業銀行苓雅分行│陳進福共同犯詐欺取財罪，│
│    │        │載為5日），接獲詐騙集 │            │帳號：00000000000       │累犯，處有期徒刑肆月，扣│
│    │        │團佯稱「被害人友人急需│            │戶名：陳惠婷            │案如附表四所示之物沒收。│
│    │        │用錢」之電話，讓被害人│            │                        │林睿杰共同犯詐欺取財罪，│
│    │        │陷於錯誤依指示匯款。  │            │                        │處有期徒刑參月，如易科罰│
│    │        │                      │            │                        │金，以新臺幣壹仟元折算壹│
│    │        │                      │            │                        │日，扣案如附表四所示之物│
│    │        │                      │            │                        │沒收。                  │
├──┼────┼───────────┼──────┼────────────┼────────────┤
│18  │忻宏植  │98年8月10日（起訴書誤 │6萬元       │永康二王郵局            │陳進福共同犯詐欺取財罪，│
│    │        │載為5日），接獲詐騙集 │            │帳號：00000000000000    │累犯，處有期徒刑肆月，扣│
│    │        │，接獲詐騙集團佯稱「被│            │戶名：游武雄            │案如附表四所示之物沒收。│
│    │        │害人女兒急需用錢」之電│            │                        │林睿杰共同犯詐欺取財罪，│
│    │        │話，讓被害人陷於錯誤依│            │                        │處有期徒刑參月，如易科罰│
│    │        │指示匯款。            │            │                        │金，以新臺幣壹仟元折算壹│
│    │        │                      │            │                        │日，扣案如附表四所示之物│
│    │        │                      │            │                        │沒收。                  │
├──┼────┼───────────┼──────┼────────────┼────────────┤
│19  │康淑清  │98年8月11日，接獲詐騙 │3萬元       │永康二王郵局            │陳進福共同犯詐欺取財罪，│
│    │        │集團佯稱「被害人友人急│            │帳號：00000000000000    │累犯，處有期徒刑肆月，扣│
│    │        │需用錢」之電話，讓被害│            │戶名：游武雄            │案如附表四所示之物沒收。│
│    │        │人陷於錯誤依指示匯款。│            │                        │林睿杰共同犯詐欺取財罪，│
│    │        │                      │            │                        │處有期徒刑參月，如易科罰│
│    │        │                      │            │                        │金，以新臺幣壹仟元折算壹│
│    │        │                      │            │                        │日，扣案如附表四所示之物│
│    │        │                      │            │                        │沒收。                  │
├──┼────┼───────────┼──────┼────────────┼────────────┤
│20  │陳素忱  │98年8月25日，接獲詐騙 │20萬元      │1.高雄內惟郵局          │陳進福共同犯詐欺取財罪，│
│    │        │集團佯稱「被害人友人急│            │  帳號：00000000000000  │累犯，處有期徒刑柒月，扣│
│    │        │需用錢」之電話，讓被害│8萬元       │  戶名：黃景禹          │案如附表四所示之物沒收。│
│    │        │人陷於錯誤依指示匯款。│            │2.板信商業銀行新店分行  │林睿杰共同犯詐欺取財罪，│
│    │        │                      │18萬元      │  帳號：00000000000000  │處有期徒刑伍月，如易科罰│
│    │        │                      │            │  戶名：宋鈺欣          │金，以新臺幣壹仟元折算壹│
│    │        │                      │            │3.高雄青年郵局          │日，扣案如附表四所示之物│
│    │        │                      │            │  帳號：00000000000000  │沒收。                  │
│    │        │                      │            │  戶名：楊永逢          │                        │
├──┼────┼───────────┼──────┼────────────┼────────────┤
│21  │倪寒芬  │98年8月24日，接獲詐騙 │1萬4040元   │板信商業銀行新店分行    │陳進福共同犯詐欺取財罪，│
│    │        │集團佯稱「網物購物五月│            │帳號：00000000000000    │累犯，處有期徒刑參月，扣│
│    │        │天演唱會門票匯款」之電│            │戶名：宋鈺欣            │案如附表四所示之物沒收。│
│    │        │話，讓被害人陷於錯誤依│            │                        │林睿杰共同犯詐欺取財罪，│
│    │        │指示匯款。            │            │                        │處有期徒刑貳月，如易科罰│
│    │        │                      │            │                        │金，以新臺幣壹仟元折算壹│
│    │        │                      │            │                        │日，扣案如附表四所示之物│
│    │        │                      │            │                        │沒收。                  │
├──┼────┼───────────┼──────┼────────────┼────────────┤
│22  │鍾文淇  │98年8月23日，接獲詐騙 │6600元      │板信商業銀行新店分行    │陳進福共同犯詐欺取財罪，│
│    │        │集團佯稱「網路購物手機│            │帳號：00000000000000    │累犯，處有期徒刑參月，扣│
│    │        │匯」之電話，讓被害人陷│            │戶名：宋鈺欣            │案如附表四所示之物沒收。│
│    │        │於錯誤依指示匯款。    │            │                        │林睿杰共同犯詐欺取財罪，│
│    │        │                      │            │                        │處有期徒刑貳月，如易科罰│
│    │        │                      │            │                        │金，以新臺幣壹仟元折算壹│
│    │        │                      │            │                        │日，扣案如附表四所示之物│
│    │        │                      │            │                        │沒收。                  │
├──┼────┼───────────┼──────┼────────────┼────────────┤
│23  │徐靜汶  │98年8月24日，接獲詐騙 │2萬元       │板信商業銀行新店分行    │陳進福共同犯詐欺取財罪，│
│    │        │集團佯稱「網路購物數位│            │帳號：00000000000000    │累犯，處有期徒刑參月，扣│
│    │        │攝影機匯款」之電話，讓│            │戶名：宋鈺欣            │案如附表四所示之物沒收。│
│    │        │被害人陷於錯誤依指示匯│            │                        │林睿杰共同犯詐欺取財罪，│
│    │        │款。                  │            │                        │處有期徒刑貳月，如易科罰│
│    │        │                      │            │                        │金，以新臺幣壹仟元折算壹│
│    │        │                      │            │                        │日，扣案如附表四所示之物│
│    │        │                      │            │                        │沒收。                  │
├──┼────┼───────────┼──────┼────────────┼────────────┤
│24  │吳建璋  │98年8月23日，接獲詐騙 │8117元      │板信商業銀行新店分行    │陳進福共同犯詐欺取財罪，│
│    │        │集團佯稱「網路購物小筆│            │帳號：00000000000000    │累犯，處有期徒刑參月，扣│
│    │        │電匯款」之電話，讓被害│            │戶名：宋鈺欣            │案如附表四所示之物沒收。│
│    │        │人陷於錯誤依指示匯款。│            │                        │林睿杰共同犯詐欺取財罪，│
│    │        │                      │            │                        │處有期徒刑貳月，如易科罰│
│    │        │                      │            │                        │金，以新臺幣壹仟元折算壹│
│    │        │                      │            │                        │日，扣案如附表四所示之物│
│    │        │                      │            │                        │沒收。                  │
├──┼────┼───────────┼──────┼────────────┼────────────┤
│25  │呂建益  │98年8月24日，接獲詐騙 │1萬3000元   │板信商業銀行新店分行    │陳進福共同犯詐欺取財罪，│
│    │        │集團佯稱「網路購物筆電│            │帳號：00000000000000    │累犯，處有期徒刑參月，扣│
│    │        │匯款」之電話，讓被害人│            │戶名：宋鈺欣            │案如附表四所示之物沒收。│
│    │        │陷於錯誤依指示匯款。  │            │                        │林睿杰共同犯詐欺取財罪，│
│    │        │                      │            │                        │處有期徒刑貳月，如易科罰│
│    │        │                      │            │                        │金，以新臺幣壹仟元折算壹│
│    │        │                      │            │                        │日，扣案如附表四所示之物│
│    │        │                      │            │                        │沒收。                  │
├──┼────┼───────────┼──────┼────────────┼────────────┤
│26  │張啟華  │98年8月24日，接獲詐騙 │2萬208元    │板信商業銀行新店分行    │陳進福共同犯詐欺取財罪，│
│    │        │集團佯稱「網路購物數位│            │帳號：00000000000000    │累犯，處有期徒刑參月，扣│
│    │        │攝影機匯款」之電話，讓│            │戶名：宋鈺欣            │案如附表四所示之物沒收。│
│    │        │被害人陷於錯誤依指示匯│            │                        │林睿杰共同犯詐欺取財罪，│
│    │        │款。                  │            │                        │處有期徒刑貳月，如易科罰│
│    │        │                      │            │                        │金，以新臺幣壹仟元折算壹│
│    │        │                      │            │                        │日，扣案如附表四所示之物│
│    │        │                      │            │                        │沒收。                  │
├──┼────┼───────────┼──────┼────────────┼────────────┤
│27  │黃詩蘋  │98年8月26日，接獲詐騙 │8000元      │高雄青年郵局            │陳進福共同犯詐欺取財罪，│
│    │        │集團佯稱「被害人友人急│（起訴書誤載│帳號：00000000000000    │累犯，處有期徒刑參月，扣│
│    │        │需用錢」之電話，讓被害│為8萬元）   │戶名：楊永逢            │案如附表四所示之物沒收。│
│    │        │人陷於錯誤依指示匯款。│            │                        │林睿杰共同犯詐欺取財罪，│
│    │        │                      │            │                        │處有期徒刑貳月，如易科罰│
│    │        │                      │            │                        │金，以新臺幣壹仟元折算壹│
│    │        │                      │            │                        │日，扣案如附表四所示之物│
│    │        │                      │            │                        │沒收。                  │
├──┼────┼───────────┼──────┼────────────┼────────────┤
│28  │林莉婷  │98年8月8日（起訴書誤載│2730元      │台南德高厝郵局          │陳進福共同犯詐欺取財罪，│
│    │        │為5日），接獲詐騙集團 │            │帳號：00000000000000    │累犯，處有期徒刑參月，扣│
│    │        │佯稱「網路購物按摩用品│            │戶名：林伯泓            │案如附表四所示之物沒收。│
│    │        │匯款」之電話，讓被害人│            │                        │林睿杰共同犯詐欺取財罪，│
│    │        │陷於錯誤依指示匯款。  │            │                        │處有期徒刑貳月，如易科罰│
│    │        │                      │            │                        │金，以新臺幣壹仟元折算壹│
│    │        │                      │            │                        │日，扣案如附表四所示之物│
│    │        │                      │            │                        │沒收。                  │
├──┼────┼───────────┼──────┼────────────┼────────────┤
│29  │張燕真  │98年8月5日，接獲詐騙集│1160元      │台南德高厝郵局          │陳進福共同犯詐欺取財罪，│
│    │        │團佯稱「網路購物丹堤面│            │帳號：00000000000000    │累犯，處有期徒刑參月，扣│
│    │        │膜匯款」之電話，讓被害│            │戶名：林伯泓            │案如附表四所示之物沒收。│
│    │        │人陷於錯誤依指示匯款。│            │                        │林睿杰共同犯詐欺取財罪，│
│    │        │                      │            │                        │處有期徒刑貳月，如易科罰│
│    │        │                      │            │                        │金，以新臺幣壹仟元折算壹│
│    │        │                      │            │                        │日，扣案如附表四所示之物│
│    │        │                      │            │                        │沒收。                  │
├──┼────┼───────────┼──────┼────────────┼────────────┤
│30  │廖怡宣  │98年8月6日，接獲詐騙集│2780元      │台南德高厝郵局          │陳進福共同犯詐欺取財罪，│
│    │        │團佯稱「網路購物白蘭氏│            │帳號：00000000000000    │累犯，處有期徒刑參月，扣│
│    │        │活文馥莓飲匯款」之電話│            │戶名：林伯泓            │案如附表四所示之物沒收。│
│    │        │，讓被害人陷於錯誤依指│            │                        │林睿杰共同犯詐欺取財罪，│
│    │        │示匯款。              │            │                        │處有期徒刑貳月，如易科罰│
│    │        │                      │            │                        │金，以新臺幣壹仟元折算壹│
│    │        │                      │            │                        │日，扣案如附表四所示之物│
│    │        │                      │            │                        │沒收。                  │
├──┼────┼───────────┼──────┼────────────┼────────────┤
│31  │邱美芳  │98年8月5日，接獲詐騙集│2780元      │台南德高厝郵局          │陳進福共同犯詐欺取財罪，│
│    │        │團佯稱「網路購物白蘭氏│            │帳號：00000000000000    │累犯，處有期徒刑參月，扣│
│    │        │活文馥莓飲匯款」之電話│            │戶名：林伯泓            │案如附表四所示之物沒收。│
│    │        │，讓被害人陷於錯誤依指│            │                        │林睿杰共同犯詐欺取財罪，│
│    │        │示匯款。              │            │                        │處有期徒刑貳月，如易科罰│
│    │        │                      │            │                        │金，以新臺幣壹仟元折算壹│
│    │        │                      │            │                        │日，扣案如附表四所示之物│
│    │        │                      │            │                        │沒收。                  │
├──┼────┼───────────┼──────┼────────────┼────────────┤
│32  │吳奇穎  │98年8月9日，接獲詐騙集│630元       │台南德高厝郵局          │陳進福共同犯詐欺取財罪，│
│    │        │團佯稱「網路購物丹堤面│            │帳號：00000000000000    │累犯，處有期徒刑參月，扣│
│    │        │膜匯款」之電話，讓被害│            │戶名：林伯泓            │案如附表四所示之物沒收。│
│    │        │人陷於錯誤依指示匯款。│            │                        │林睿杰共同犯詐欺取財罪，│
│    │        │                      │            │                        │處有期徒刑貳月，如易科罰│
│    │        │                      │            │                        │金，以新臺幣壹仟元折算壹│
│    │        │                      │            │                        │日，扣案如附表四所示之物│
│    │        │                      │            │                        │沒收。                  │
├──┼────┼───────────┼──────┼────────────┼────────────┤
│33  │郭玉華  │98年8月6日，接獲詐騙集│3000元      │台南德高厝郵局          │陳進福共同犯詐欺取財罪，│
│    │        │團佯稱「網路購物白蘭氏│            │帳號：00000000000000    │累犯，處有期徒刑參月，扣│
│    │        │雞精匯款」之電話，讓被│            │戶名：林伯泓            │案如附表四所示之物沒收。│
│    │        │害人陷於錯誤依指示匯款│            │                        │林睿杰共同犯詐欺取財罪，│
│    │        │。                    │            │                        │處有期徒刑貳月，如易科罰│
│    │        │                      │            │                        │金，以新臺幣壹仟元折算壹│
│    │        │                      │            │                        │日，扣案如附表四所示之物│
│    │        │                      │            │                        │沒收。                  │
├──┼────┼───────────┼──────┼────────────┼────────────┤
│34  │黃睿君  │98年8月5日，接獲詐騙集│8000元      │台南德高厝郵局          │陳進福共同犯詐欺取財罪，│
│    │        │團佯稱「網路購物白蘭氏│            │帳號：00000000000000    │累犯，處有期徒刑參月，扣│
│    │        │活顏馥莓飲匯款」之電話│            │戶名：林伯泓            │案如附表四所示之物沒收。│
│    │        │，讓被害人陷於錯誤依指│            │                        │林睿杰共同犯詐欺取財罪，│
│    │        │示匯款。              │            │                        │處有期徒刑貳月，如易科罰│
│    │        │                      │            │                        │金，以新臺幣壹仟元折算壹│
│    │        │                      │            │                        │日，扣案如附表四所示之物│
│    │        │                      │            │                        │沒收。                  │
├──┼────┼───────────┼──────┼────────────┼────────────┤
│35  │廖晨茹  │98年8月7日，接獲詐騙集│8300元      │台南德高厝郵局          │陳進福共同犯詐欺取財罪，│
│    │        │團佯稱「網路購物HELLO │            │帳號：00000000000000    │累犯，處有期徒刑參月，扣│
│    │        │KITTY紀念組匯款」之電 │            │戶名：林伯泓            │案如附表四所示之物沒收。│
│    │        │話，讓被害人陷於錯誤依│            │                        │林睿杰共同犯詐欺取財罪，│
│    │        │指示匯款。            │            │                        │處有期徒刑貳月，如易科罰│
│    │        │                      │            │                        │金，以新臺幣壹仟元折算壹│
│    │        │                      │            │                        │日，扣案如附表四所示之物│
│    │        │                      │            │                        │沒收。                  │
├──┼────┼───────────┼──────┼────────────┼────────────┤
│36  │魏玟琳  │98年8月4日，接獲詐騙集│9萬元       │1.台南德高厝郵局        │陳進福共同犯詐欺取財罪，│
│    │        │團佯稱「抽中二獎105萬 │29萬元      │  帳號：00000000000000  │累犯，處有期徒刑捌月，扣│
│    │        │獎金」之電話，讓被害人│6萬1000元   │  戶名：林伯泓          │案如附表四所示之物沒收。│
│    │        │陷於錯誤於8月5日依指示│            │2.第一商業銀行恆春分行帳│林睿杰共同犯詐欺取財罪，│
│    │        │匯款。                │            │  號：00000000000戶名： │處有期徒刑陸月，如易科罰│
│    │        │                      │            │  鄭瑞鴻                │金，以新臺幣壹仟元折算壹│
│    │        │                      │            │3.高雄銀行七賢分行      │日，扣案如附表四所示之物│
│    │        │                      │            │  帳號：000000000000    │沒收。                  │
│    │        │                      │            │  戶名：黃明婕          │                        │
├──┼────┼───────────┼──────┼────────────┼────────────┤
│37  │周樑楷  │98年8月5日，接獲詐騙集│8萬5000元   │國泰世華商業銀行        │陳進福共同犯詐欺取財罪，│
│    │        │團佯稱「被害人親屬急需│            │帳號：000000000000      │累犯，處有期徒刑伍月，扣│
│    │        │用錢」之電話，讓被害人│            │戶名：黃正安            │案如附表四所示之物沒收。│
│    │        │陷於錯誤依指示匯款。  │            │                        │林睿杰共同犯詐欺取財罪，│
│    │        │                      │            │                        │處有期徒刑參月，如易科罰│
│    │        │                      │            │                        │金，以新臺幣壹仟元折算壹│
│    │        │                      │            │                        │日，扣案如附表四所示之物│
│    │        │                      │            │                        │沒收。                  │
├──┼────┼───────────┼──────┼────────────┼────────────┤
│38  │陳玉英  │98年8月28日，接獲詐騙 │3萬元       │台灣土地銀行苓雅分行    │陳進福共同犯詐欺取財罪，│
│    │        │集團佯稱「被害人友人急│            │帳號：000000000000      │累犯，處有期徒刑肆月，扣│
│    │        │需用錢」之電話，讓被害│            │戶名：林順欽            │案如附表四所示之物沒收。│
│    │        │人陷於錯誤依指示匯款。│            │                        │林睿杰共同犯詐欺取財罪，│
│    │        │                      │            │                        │處有期徒刑參月，如易科罰│
│    │        │                      │            │                        │金，以新臺幣壹仟元折算壹│
│    │        │                      │            │                        │日，扣案如附表四所示之物│
│    │        │                      │            │                        │沒收。                  │
├──┼────┼───────────┼──────┼────────────┼────────────┤
│39  │陳嘉星  │98年8月26日（起訴書誤 │3萬元、8萬元│1.後壁郵局              │陳進福共同犯詐欺取財罪，│
│    │        │載為28日），接獲詐騙集│            │  帳號：00000000000000  │累犯，處有期徒刑伍月，扣│
│    │        │團佯稱「被害人兒子急需│15萬元      │  戶名：洪錦利          │案如附表四所示之物沒收。│
│    │        │用錢」之電話，讓被害人│            │2.華南商業銀行金華分行帳│林睿杰共同犯詐欺取財罪，│
│    │        │陷於錯誤依指示匯款。  │            │  號：000000000000戶名：│處有期徒刑參月，如易科罰│
│    │        │                      │            │  朱莉文                │金，以新臺幣壹仟元折算壹│
│    │        │                      │            │                        │日，扣案如附表四所示之物│
│    │        │                      │            │                        │沒收。                  │
├──┼────┼───────────┼──────┼────────────┼────────────┤
│40  │詹焜耀  │98年7月24日，接獲詐騙 │3萬元       │台灣中小企業銀行岡山分行│陳進福共同犯詐欺取財罪，│
│    │        │集團佯稱「被害人友人急│            │帳號：00000000000       │累犯，處有期徒刑肆月，扣│
│    │        │需用錢」之電話，讓被害│            │戶名：李月英            │案如附表四所示之物沒收。│
│    │        │人陷於錯誤依指示匯款。│            │                        │林睿杰共同犯詐欺取財罪，│
│    │        │                      │            │                        │處有期徒刑參月，如易科罰│
│    │        │                      │            │                        │金，以新臺幣壹仟元折算壹│
│    │        │                      │            │                        │日，扣案如附表四所示之物│
│    │        │                      │            │                        │沒收。                  │
├──┼────┼───────────┼──────┼────────────┼────────────┤
│41  │李孟玉  │98年7月29日，接獲詐騙 │6萬、5萬元  │1.台灣企業銀行嘉義分行  │陳進福共同犯詐欺取財罪，│
│    │        │集團佯稱「被害人友人急│            │  帳號：00000000000     │累犯，處有期徒刑伍月，扣│
│    │        │需用錢」之電話，讓被害│10萬元      │  戶名：陳勇達          │案如附表四所示之物沒收。│
│    │        │人陷於錯誤依指示匯款。│            │2.中國信託商業銀行南高雄│林睿杰共同犯詐欺取財罪，│
│    │        │                      │7萬元       │  分行                  │處有期徒刑參月，如易科罰│
│    │        │                      │            │  帳號：000000000000    │金，以新臺幣壹仟元折算壹│
│    │        │                      │            │  戶名：黃明惠          │日，扣案如附表四所示之物│
│    │        │                      │            │3.復華銀行佳里分行      │沒收。                  │
│    │        │                      │            │  帳號：0000000000000   │                        │
│    │        │                      │            │  戶名：陳明堂          │                        │
├──┼────┼───────────┼──────┼────────────┼────────────┤
│42  │嚴素珠  │98年6月9日，接獲詐騙集│49萬元      │彰化商業銀行九如分行    │陳進福共同犯詐欺取財罪，│
│    │        │團佯稱「電信費用未繳」│            │帳號：00000000000000    │累犯，處有期徒刑拾月，扣│
│    │        │之電話，讓被害人陷於錯│            │戶名：徐更正            │案如附表四所示之物沒收。│
│    │        │誤依指示匯款。        │            │                        │林睿杰共同犯詐欺取財罪，│
│    │        │                      │            │                        │處有期徒刑陸月，如易科罰│
│    │        │                      │            │                        │金，以新臺幣壹仟元折算壹│
│    │        │                      │            │                        │日，扣案如附表四所示之物│
│    │        │                      │            │                        │沒收。                  │
├──┼────┼───────────┼──────┼────────────┼────────────┤
│43  │顏安順（│98年8月25日，接獲詐騙 │10萬元      │華南商業銀行仁德分行    │陳進福共同犯詐欺取財罪，│
│    │起訴書誤│集團佯稱「被害人堂妹急│            │帳號：000000000000      │累犯，處有期徒刑伍月，扣│
│    │載為賴安│需用錢」之電話，讓被害│            │戶名：楊順吉            │案如附表四所示之物沒收。│
│    │順）    │人陷於錯誤依指示匯款。│            │                        │林睿杰共同犯詐欺取財罪，│
│    │        │                      │            │                        │處有期徒刑參月，如易科罰│
│    │        │                      │            │                        │金，以新臺幣壹仟元折算壹│
│    │        │                      │            │                        │日，扣案如附表四所示之物│
│    │        │                      │            │                        │沒收。                  │
├──┼────┼───────────┼──────┼────────────┼────────────┤
│44  │葉依萍  │98年8月10日，接獲詐騙 │6300元      │永豐商業銀行            │陳進福共同犯詐欺取財罪，│
│    │        │集團佯稱「網路購物白蘭│            │帳號：00000000000000    │累犯，處有期徒刑參月，扣│
│    │        │氏活顏馥莓飲匯款」之電│            │戶名：林伯泓            │案如附表四所示之物沒收。│
│    │        │話，讓被害人陷於錯誤依│            │                        │林睿杰共同犯詐欺取財罪，│
│    │        │指示匯款。            │            │                        │處有期徒刑貳月，如易科罰│
│    │        │                      │            │                        │金，以新臺幣壹仟元折算壹│
│    │        │                      │            │                        │日，扣案如附表四所示之物│
│    │        │                      │            │                        │沒收。                  │
├──┼────┼───────────┼──────┼────────────┼────────────┤
│45  │陳怡秀  │98年8月10日，接獲詐騙 │3600元      │永豐商業銀行            │陳進福共同犯詐欺取財罪，│
│    │        │集團佯稱「網物購物化粧│            │帳號：00000000000000    │累犯，處有期徒刑參月，扣│
│    │        │保養品匯款」之電話，讓│            │戶名：林伯泓            │案如附表四所示之物沒收。│
│    │        │被害人陷於錯誤依指示匯│            │                        │林睿杰共同犯詐欺取財罪，│
│    │        │款。                  │            │                        │處有期徒刑貳月，如易科罰│
│    │        │                      │            │                        │金，以新臺幣壹仟元折算壹│
│    │        │                      │            │                        │日，扣案如附表四所示之物│
│    │        │                      │            │                        │沒收。                  │
├──┼────┼───────────┼──────┼────────────┼────────────┤
│46  │詹美娥  │98年7月中旬，接獲詐騙 │15萬元      │永豐商業銀行            │陳進福共同犯詐欺取財罪，│
│    │        │集團佯稱「中獎100萬須 │            │帳號：00000000000000    │累犯，處有期徒刑伍月，扣│
│    │        │匯款稅金、手續費用」之│            │戶名：林伯泓            │案如附表四所示之物沒收。│
│    │        │電話，讓被害人陷於錯誤│            │                        │林睿杰共同犯詐欺取財罪，│
│    │        │依指示匯款。          │            │                        │處有期徒刑參月，如易科罰│
│    │        │                      │            │                        │金，以新臺幣壹仟元折算壹│
│    │        │                      │            │                        │日，扣案如附表四所示之物│
│    │        │                      │            │                        │沒收。                  │
├──┴────┴───────────┴──────┴────────────┴────────────┤
│合計：                                                                                                  │
│被告陳進福、林睿杰如附表二所示與詐欺集團共同詐騙被害人：                                                │
│(一)收取之人頭帳戶合計26人、28本，人頭戶名稱：蔡蕭淑、陳明德、黃俊凱、林志鵬、余祖寧、楊順吉（2本）、郭濠 │
│  詮、林育群、王建凱、陳惠婷、游武雄、黃景禹、宋鈺欣、楊永逢、林伯泓（2本）、鄭瑞鴻、黃明婕、黃正安、林 │
│  順欽、洪錦利、朱莉文、李月英、陳勇達、黃明惠、陳明堂、徐更正。                                        │
│(二)詐欺集團詐騙之被害人合計46位，金額合計：320萬9218元。                                                 │
│（計算式：10萬+5萬+8萬+5123+16000+5000+1700+3700+2750+8萬+9萬+8萬+9萬+1萬+5100+7100+7500+3萬+6萬+3萬+20 │
│萬+8萬+18萬+14040+6600+2萬+8117+13000+20208+8000+2730+1160+2780+2780+630+3000+8000+8300+9萬+29萬61000+85│
│000+3萬+3萬+8萬+15萬+3萬+6萬+5萬+10萬+7萬+49萬+10萬+6300+3600+15萬＝320萬9218 ）                        │
└────────────────────────────────────────────────────┘
附表三：（另案被告呂南正所有，另經臺灣臺南地方法院98年度
          易字第426號判決宣告沒收確定，扣押物品清單出處
          見臺南市警察局警卷第15頁）
┌──┬───────────────┬───┐
│編號│         名            稱     │數量  │
├──┼───────────────┼───┤
│ 1  │0000000000預付卡              │1片   │
│    │所有人：謝銘忠                │      │
├──┼───────────────┼───┤
│ 2  │0000000000預付卡              │1片   │
│    │所有人：莊天順                │      │
├──┼───────────────┼───┤
│ 3  │0000000000預付卡              │1片   │
│    │所有人：潘武祥                │      │
├──┼───────────────┼───┤
│ 4  │0000000000威寶電信電話卡      │1片   │
├──┼───────────────┼───┤
│ 5  │台灣大哥大電信電話卡          │1片   │
│    │卡號：000000000000000017940   │      │
├──┼───────────────┼───┤
│ 6  │台灣大哥大電信電話卡          │1片   │
│    │卡號：0000000000000000436884  │      │
├──┼───────────────┼───┤
│ 7  │中華電信電話卡                │1片   │
│    │卡號：TAE084D680826           │      │
├──┼───────────────┼───┤
│ 8  │中華電信電話卡                │1片   │
│    │卡號：KAS086D618093           │      │
├──┼───────────────┼───┤
│ 9  │遠傳電信電話卡                │1片   │
│    │門號：0000000000              │      │
│    │所有人：蔣邵杰                │      │
├──┼───────────────┼───┤
│10  │中華電信如意卡                │1片   │
│    │門號：0000000000              │      │
├──┼───────────────┼───┤
│11  │記事本內頁                    │21頁  │
├──┼───────────────┼───┤
│12  │易利信牌行動電話（含IC卡1片） │1具   │
│    │門號：0000000000              │      │
├──┼───────────────┼───┤
│13  │台灣大哥大IC卡                │1片   │
│    │卡號：0000000000              │      │
└──┴───────────────┴───┘
附表四：（被告陳進福所有，扣押物品清單出處見警一卷第25、
          26頁、本院易卷第28至32頁）
┌──┬───────────────┬───┐
│編號│         名              稱   │數量  │
├──┼───────────────┼───┤
│ 1  │郭士霖彰化銀行存款簿          │1本   │
├──┼───────────────┼───┤
│ 2  │郭士霖彰化銀行金融卡          │1只   │
├──┼───────────────┼───┤
│ 3  │郭士霖身分證影本              │1張   │
├──┼───────────────┼───┤
│ 4  │郭士霖健保卡影本              │1張   │
├──┼───────────────┼───┤
│ 5  │郭士霖郵局存款簿              │1本   │
│    │（帳號：00000000000000）      │      │
├──┼───────────────┼───┤
│ 6  │郭士霖郵局金融卡              │1只   │
├──┼───────────────┼───┤
│ 7  │許榮富郵局存款簿              │1本   │
│    │（帳號：00000000000000）      │      │
├──┼───────────────┼───┤
│ 8  │許榮富郵局金融卡              │1只   │
├──┼───────────────┼───┤
│ 9  │許榮富身分證影本              │1張   │
├──┼───────────────┼───┤
│10  │許榮富健保卡影本              │1張   │
├──┼───────────────┼───┤
│11  │林居俊0000000000號遠傳電信電話│1片   │
│    │卡                            │      │
├──┼───────────────┼───┤
│12  │林居俊0000000000號遠傳電信電話│1片   │
│    │卡                            │      │
├──┼───────────────┼───┤
│13  │客戶名冊                      │1本   │
│    │                              │      │
├──┼───────────────┼───┤
│14  │記帳筆記                      │1本   │
├──┼───────────────┼───┤
│15  │郭永昌身分證影本              │1張   │
├──┼───────────────┼───┤
│16  │郭永昌普通小型車駕駛執照影本  │1張   │
├──┼───────────────┼───┤
│17  │NOKIA行動電話0000000000號     │1具   │
│    │（序號：000000000000000）     │      │
├──┼───────────────┼───┤
│18  │NOKIA行動電話0000000000號     │1具   │
│    │（序號：000000000000000）     │      │
├──┼───────────────┼───┤
│19  │NOKIA行動電話0000000000號     │1具   │
│    │（序號：000000000000000）     │      │
├──┼───────────────┼───┤
│20  │NOKIA行動電話0000000000號     │1具   │
│    │（序號：000000000000000）     │      │
├──┼───────────────┼───┤
│21  │NOKIA行動電話0000000000號     │1具   │
│    │（序號：000000000000000）     │      │
├──┼───────────────┼───┤
│22  │NOKIA行動電話0000000000號     │1具   │
│    │（ESN：00000000000）          │      │
└──┴───────────────┴───┘
附表五：（如事實三所示行使變造特種文書）
┌────────┬───────────────┬─────┬────────────┐
│變造特種文書之目│行使特種文書之時間、地點、過程│扣案物    │    主        文        │
│的、時間、地點  │                              │          │                        │
├────────┼───────────────┼─────┼────────────┤
│陳進福為躲避查緝│於98年8 月30日下午1 時20分許，│扣案變造之│陳進福犯行使變造特種文書│
│，於98年8 月間，│在高雄市○○區○○路98號「金沙│「黃金典」│罪，累犯，處有期徒刑肆月│
│以1 萬元之代價，│遊藝場」正值員警臨檢，竟基於行│重型機車駕│，扣案如附表五所示變造之│
│委請真實姓名、年│使變造特種文書之犯意，出示上開│駛執照，關│「黃金典」重型機車駕駛執│
│籍不詳、綽號「排│駕駛執照供員警查證身份，經警當│於扣押物品│照壹張沒收。            │
│骨」之成年男子將│場識破，陳進福即表明真實身份，│清單見本院│                        │
│陳進福之照片黏貼│同意員警執行搜索、扣押。      │易卷第32頁│                        │
│至不知情之黃金典│                              │；扣案物影│                        │
│於不詳時、地遺失│                              │本見警一卷│                        │
│之重型機車駕駛執│                              │第55頁。  │                        │
│照，而予變造之。│                              │          │                        │
└────────┴───────────────┴─────┴────────────┘